臺灣臺南地方法院刑事判決
111年度易字第275號
公  訴  人  臺灣臺南地方檢察署檢察官
被      告  蔡瑞珍



上列被告因竊盜等案件，經檢察官提起公訴（111年度營偵字第3
31號），本院依簡式審判程序判決如下：
    主  文
蔡瑞珍犯竊盜罪，處有期徒刑伍月，如易科罰金，以新臺幣壹仟
元折算壹日；又犯非法由自動付款設備取財罪，處有期徒刑參月
，如易科罰金，以新臺幣壹仟元折算壹日。應執行有期徒刑陸月
，如易科罰金，以新臺幣壹仟元折算壹日。
    事實及理由
一、本件犯罪事實、證據除增列被告蔡瑞珍於本院審理之自白  
    外，餘均引用起訴書之記載（如附件）。
二、本件係經被告有罪之陳述，而經本院裁定以簡式審判程序加
    以審理，依據刑事訴訟法第273條之2規定排除嚴格證據調查
    ；並依同法第310條之2準用第454條之規定製作略式判決書
    ，先予敘明。
三、核被告所為，係犯刑法第320條第1項之竊盜罪、同法第339
    條之2第1項之不正利用自動付款設備詐欺取財罪。被告上揭利
    用自動付款設備之多次既、未遂提領犯行，係於密切接近之
    時間及地點接續為之，性質上屬接續犯，應包括論以一罪。
    又被告所犯上開2罪，犯意各別、行為互殊，應分論併罰。爰
    審酌被告犯罪動機、手段、有多次竊盜前科、現尚因竊盗等
    案件假釋中、所生危害、竊得財物價值、當庭與告訴人蕭秀
    娟達成民事和解，兼衡被告犯後態度、自述學經歷及生活狀
    況等一切情狀，各量處如主文所示之刑，並定應執行刑及諭
    知易科罰金之折算標準。末查，告訴人蕭秀娟當庭陳明就被
    竊之物及遭詐領款項不對被告民事求償，另由被告與郵局處
    理等情（見本院卷第71頁），故被告所竊得之物及詐領款項
    ，依刑法第38條之2第2項規定不予宣告沒收，附此敘明。
據上論斷，依刑事訴訟法第299條第1項前段、第273條之1第1項
、第284條之1，刑法第320條第1項、第339條之2第1項、第41條
第1項前段、第51條第5款，刑法施行法第1條之1，判決如主文。
本案經檢察官林怡君提起公訴，檢察官謝欣如到庭執行職務。
中　　華　　民　　國　　111 　年　　 4　　月　　27　　日
　　　　　　　　　刑事第五庭    法　官　鍾邦久
以上正本證明與原本無異。
如不服本判決應於收受本判後20日內向本院提出上訴書狀，並應
敘述具體理由。其未敘述上訴理由者，應於上訴期間屆滿後20日
內向本院補提理由書狀（均須按他造當事人之人數附繕本）「切
勿逕送上級法院」。
  　　　　　　　　　　　　　　　書記官　黃憶筑
中　　華　　民　　國　　111 　年　　 4　　月　　27　　日
附錄本案論罪科刑法條全文：
中華民國刑法第320條：
意圖為自己或第三人不法之所有，而竊取他人之動產者，為竊盜
罪，處 5  年以下有期徒刑、拘役或 5 百元以下罰金。
意圖為自己或第三人不法之利益，而竊佔他人之不動產者，依前
項之規定處斷。
前二項之未遂犯罰之。

刑法第339條之2：
意圖為自己或第三人不法之所有，以不正方法由自動付款設備取
得他人之物者，處 3 年以下有期徒刑、拘役或 30 萬元以下罰
金。
以前項方法得財產上不法之利益或使第三人得之者，亦同。
前二項之未遂犯罰之。
附件：
臺灣臺南地方檢察署檢察官起訴書
                                    111年度營偵字第331號
　　被　　　告　蔡瑞珍　

上列被告因竊盜等案件，業經偵查終結，認應提起公訴，茲將犯
罪事實及證據並所犯法條分敘如下：
　　　　犯罪事實
一、蔡瑞珍於民國111年1月17日13時10分許，行經臺南市新營區
    綠都心公園內，見蕭秀娟停放於該處之車牌號碼000-0000號
    輕型機車停放於該處無人看守，認有機可乘，竟意圖為自己
    不法之所有，基於竊盜之犯意，徒手扳開該車置物箱後，竊
    取置物箱內之藍色側背包（內有蕭秀娟之健保卡、中華郵政
    股份有限公司帳號000-0000000-0000000號提款卡、iPhone8
     PLUS手機、新臺幣【下同】2,500元及振興消費卷面額2,00
    0元）得手。蔡瑞珍見蕭秀娟將密碼書寫於提款卡卡套上，
    復意圖為自己不法之所有，基於不正利用自動付款設備詐欺取
    財之犯意，於同日13時41分起至44分許，前往臺南市○○區○○
    路0段000號之柳營郵局自動櫃員機，以未經蕭秀娟授權而輸
    入上開郵局帳戶提款卡密碼之不正方法，持上開郵局帳戶提
    款卡欲提領6萬元，然因自動櫃員機故障未能順利提領款項
    而未遂；其復接續前開不正利用自動付款設備詐欺取財之犯意
    ，於同日13時54分至59分許，在臺南市○○區○○路000號六甲
    衛生所旁之六甲區農會自動櫃員機，以未經蕭秀娟授權而輸
    入上開郵局帳戶提款卡密碼之不正方法，持上開郵局帳戶提
    款卡提領14萬元得手（共分7次提領，每次提領2萬元，然每
    次提領蕭秀娟之帳戶均另被扣取5元之跨行提款手續費）。
    嗣因蕭秀娟發覺遭竊報警處理，始循線查悉上情，員警並於1
    10年1月20日持搜索票至蔡瑞珍住處搜索，扣得其竊得之振
    興消費卷面額2,000元及現金4,900元（已發還蕭秀娟）、其
    犯案時穿著之褲子、鞋子等物。
二、案經蕭秀娟訴由臺南市政府警察局新營分局報告偵辦。
　　　　證據並所犯法條
一、上揭犯罪事實，業據被告蔡瑞珍於警詢及偵查中均坦承不諱
    ，核與告訴人蕭秀娟於警詢中指訴情節大致相符，並有臺灣
    臺南地方法院搜索票、臺南市政府警察局新營分局搜索扣押
    筆錄、扣押物品目錄表、贓物認領保管單、告訴人存摺影本
    、被告竊盜及領款行經路線圖、現場及監視畫面翻拍照片16
    張、搜索扣押照片10張、車輛詳細資料報表等在卷可參，足
    認被告任意性自白與事實相符，其犯嫌堪以認定。
二、核被告所為，係犯刑法第320條第1項之竊盜、同法第339條
    之2第1項之不正利用自動付款設備詐欺取財罪嫌。又被告所犯
    上開2罪，犯意各別、行為互殊，請予分論併罰。至被告之犯
    罪所得財物，除已扣案並發還告訴人之振興消費卷面額2,00
    0元及現金4,900元，請依刑法第38條之1第1項前段、第3項
    規定，宣告沒收，並於全部或一部不能沒收或不宜執行沒收時
    ，追徵其價額。
三、依刑事訴訟法第251條第1項提起公訴。
　　此　致
臺灣臺南地方法院
中　　華　　民　　國　 111　　年　　2 　　月　　9 　　日
                          檢  察  官   林怡君
本件證明與原本無異
中　　華　　民　　國　 111　　年　　2 　　月　　17　　日
                          書  記  官   黃怡寧